---
title: "La correlación entre las inmigraciones y los índices de violencia en México"
author:
- Ponce Sanchez, Max Albert 
- Strater Mc Lellan, Luis Eduardo
- Puchuri Orellano, Piero Marcelo
- Cárdenas Aguirre, Sebastian Edgard
- Anticona Puza, Francescolli Gustavo(Líder de grupo)
- 'Profesor: Rojas Melasquez, Royer Edelwer'
date: "20/05/2020"
output:
  slidy_presentation: default
  beamer_presentation: default
  html_notebook: default
  ioslides_presentation: default
subtitle: Inmigraciones vs Violencia
---

```{r setup, include=FALSE}
library(readr)
library(modeest)
library(dplyr)
library(ggplot2)
migracion_de_mexico <- read_csv("Base_de_datos/Encuesta_Nacional_de_Migracion.csv")
revisiones_migratorias <-read_csv("Base_de_datos/revisiones-migratorias.csv")
Percepcion_Seguridad_Publica_Datos <- read_delim("Base_de_datos/Percepcion Seguridad Publica - Datos.csv",
    ";", escape_double = FALSE, trim_ws = TRUE)
victimas_delito <- read.csv("Base_de_datos/personas-atendidas-victimas-delito.csv")
visitas_verificacion_migratoria <- read.csv("Base_de_datos/visitas-verificacion-migratoria.csv")
Indicadores <- read_delim("Base_de_datos/Indicadores.csv", 
    ";", escape_double = FALSE, trim_ws = TRUE)
incidencia_delictiva <- read_delim("Base_de_datos/Incidencia_Delictiva.csv", 
    ";", escape_double = FALSE, trim_ws = TRUE)

migracion_de_mexico_clean = migracion_de_mexico[,c(54:57,87:90,113,142,149:150,152:171,179:180,182:183,194:195,210:211,213:215,219:220,222:233,235,250,253:256,258:260)]
migracion_de_mexico_clean <- na.omit(migracion_de_mexico_clean)


revisiones_migratorias_clean <- na.omit(revisiones_migratorias)
I_2015 <- data.frame(I_2015 = revisiones_migratorias_clean$`2015-01` + revisiones_migratorias_clean$`2015-02` + revisiones_migratorias_clean$`2015-03`)
II_2015 <- data.frame(II_2015 = revisiones_migratorias_clean$`2015-04` + revisiones_migratorias_clean$`2015-05` + revisiones_migratorias_clean$`2015-06`)
III_2015 <- data.frame(III_2015 = revisiones_migratorias_clean$`2015-07` + revisiones_migratorias_clean$`2015-08` + revisiones_migratorias_clean$`2015-09`)
IV_2015 <- data.frame(IV_2015 = revisiones_migratorias_clean$`2015-10` + revisiones_migratorias_clean$`2015-11` + revisiones_migratorias_clean$`2015-12`)


I_2016 <- data.frame(I_2016 = revisiones_migratorias_clean$`2016-01` + revisiones_migratorias_clean$`2016-02` + revisiones_migratorias_clean$`2016-03`)
II_2016 <- data.frame(II_2016 = revisiones_migratorias_clean$`2016-04` + revisiones_migratorias_clean$`2016-05` + revisiones_migratorias_clean$`2016-06`)
III_2016 <- data.frame(III_2016 = revisiones_migratorias_clean$`2016-07` + revisiones_migratorias_clean$`2016-8` + revisiones_migratorias_clean$`2016-09`)
IV_2016 <- data.frame(IV_2016 = revisiones_migratorias_clean$`2016-10` + revisiones_migratorias_clean$`2016-11` + revisiones_migratorias_clean$`2016-12`)


I_2017 <- data.frame(I_2017 = revisiones_migratorias_clean$`2017-01` + revisiones_migratorias_clean$`2017-02` + revisiones_migratorias_clean$`2017-03`)
II_2017 <- data.frame(II_2017 = revisiones_migratorias_clean$`2017-04` + revisiones_migratorias_clean$`2017-05` + revisiones_migratorias_clean$`2017-06`)
III_2017 <- data.frame(III_2017 = revisiones_migratorias_clean$`2017-07` + revisiones_migratorias_clean$`2017-08` + revisiones_migratorias_clean$`2017-9`)
IV_2017 <- data.frame(IV_2017 = revisiones_migratorias_clean$`2017-10` + revisiones_migratorias_clean$`2017-11` + revisiones_migratorias_clean$`2017-12`)

I_2018 <- data.frame(I_2018 = revisiones_migratorias_clean$`2018-01` + revisiones_migratorias_clean$`2018-02` + revisiones_migratorias_clean$`2018-03`)
II_2018 <- data.frame(II_2018 = revisiones_migratorias_clean$`2018-04` + revisiones_migratorias_clean$`2018-05` + revisiones_migratorias_clean$`2018-06`)
III_2018 <- data.frame(III_2018 = revisiones_migratorias_clean$`2018-07` + revisiones_migratorias_clean$`2018-08` + revisiones_migratorias_clean$`2018-09`)
IV_2018 <- data.frame(IV_2018 = revisiones_migratorias_clean$`2018-10` + revisiones_migratorias_clean$`2018-11` + revisiones_migratorias_clean$`2018-12`)

year_2015 <- data.frame(year_2015 = I_2015 + II_2015 + III_2015 + IV_2015)
year_2016 <- data.frame(year_2016 = I_2016 + II_2016 + III_2016 + IV_2016)
year_2017 <- data.frame(year_2017 = I_2017 + II_2017 + III_2017 + IV_2017)
year_2018 <- data.frame(year_2018 = I_2018 + II_2018 + III_2018 + IV_2018)

Nueva_tabla_2 <- data.frame(c(revisiones_migratorias[,2], year_2015, year_2016, year_2017, year_2018))

Percepcion_Seguridad_publica_clean <- na.omit(Percepcion_Seguridad_Publica_Datos)
a <- Percepcion_Seguridad_publica_clean[2:33,c(1,7:10)]

irregulares <- read_csv("Base_de_datos/Libro5.csv")

irregul <- irregulares[c(2:33),]

tasa_incidencia <- read_csv("Base_de_datos/Tasa-de-incidencia1.csv")
```


## **Condiciones para la regresión lineal**

1. **Linealidad**: La relación entre el predictor y la variable respuesta ha de ser lineal.
¿Cómo comprobarlo? Diagrama de dispersión de los datos, **graficar los residuos**.

2. **Distribución normal de los residuos**: los residuos deben distribuirse de forma normal, en torno a 0. Esta condición podría no cumplirse en presencia de observaciones atípicas o outliers que no siguen el patrón del conjunto de datos.
¿Cómo comprobarlo? Histograma de los datos, distribución de quantiles (normal Q-Q plot), test de **hipótesis de normalidad**.

## **Analisis exploratorio - Migración vs Percepción de Seguridad**

Antes de generar el modelo, representaremos los datos para cuantificar la posible relación lineal entre variables y su magnitud. Si no detectáramos esta relación pasaríamos a plantearnos métodos de ajuste alternativos.

## **Analisis exploratorio - Migración vs Percepción de Seguridad**

```{r, echo=FALSE, fig.align='center',out.width="55%"}
b<-lm(a$`2015`~Nueva_tabla_2$I_2015)
plot(Nueva_tabla_2$I_2015,a$`2015`, main="Migraciones en el 2015 vs Percepción de Seguridad 2015" , xlab ="Migraciones realizadas en el 2015", ylab="Percepción de seguridad del 2015", lwd=3,col="green" ,bg ="blue",pch=21,cex=2)
abline(b,col="red",lwd=2)
legend("topright", "mín. cuadrados", col="firebrick2" ,title="Leyenda",lwd = 2)
text(3880,34, labels= "correlación = 0.1405449",col="blue", cex=1.1)
```

## **Analisis exploratorio - Migración vs Percepción de Seguridad**

```{r,echo=FALSE}
cor.test(Nueva_tabla_2$I_2015,a$`2015`, conf.level = 0.9)
```

## **Analisis exploratorio - Migración vs Percepción de Seguridad**

De lo hasta ahora analizado podemos concluir que:

* Observando los gráficos de dispersión podemos observar que la variable Migraciones en el 2015 no está asociada con la variable de Percepción de seguridad Pública del 2015.

$$H_0: \rho=0$$ 

$$H_1:\rho\neq0$$
$$P-value\leq \alpha$$

* Si esta condición se cumple, se rechaza la hipótesis nula

* En caso contrario no se rechaza.

## **Analisis exploratorio - Migración vs Percepción de Seguridad**

* El coeficiente de correlación de Pearson es bastante bajo (r = 0.1405449) y poco significativo (p-value = 0.4429), entonces no se rechaza la hipótesis nula. Esto nos indica una correlación entre ambas variables bastante baja.


* No tiene sentido generar el modelo de regresión lineal cumpliéndose estos primeros requisitos.

## **Analisis exploratorio - Migración vs Percepción de Seguridad**

```{r, echo=FALSE, fig.align='center',out.width="55%"}
b<-lm(a$`2016`~Nueva_tabla_2$I_2016)
plot(Nueva_tabla_2$I_2016,a$`2016`, main="Migraciones en el 2016 vs Percepción de Seguridad 2016" , xlab ="Migraciones realizadas en el 2016", ylab="Percepción de seguridad del 2016", lwd=3,col="green" ,bg ="blue",pch=21,cex=2)
abline(b,col="red",lwd=2)
legend("topright", "mín. cuadrados", col="firebrick2" ,title="Leyenda",lwd = 2)
text(3880,34, labels= "correlación = -0.08431051",col="blue", cex=1.1)
```

## **Analisis exploratorio - Migración vs Percepción de Seguridad**

```{r,echo=FALSE}
cor.test(Nueva_tabla_2$I_2016,a$`2016`, conf.level = 0.9)
```

## **Analisis exploratorio - Migración vs Percepción de Seguridad**

De lo hasta ahora analizado podemos concluir que:

* Observando los gráficos de dispersión podemos observar que la variable Migraciones en el 2016 no está asociada con la variable de Percepción de seguridad Pública del 2016.

$$H_0: \rho=0$$ 

$$H_1:\rho\neq0$$
$$P-value\leq \alpha$$

* Si esta condición se cumple, se rechaza la hipótesis nula.
* En caso contrario no se rechaza.

## **Analisis exploratorio - Migración vs Percepción de Seguridad**

* El coeficiente de correlación de Pearson es bastante bajo (r = -0.08431051) y poco significativo (p-value = 0.6464), entonces no se rechaza la hipótesis nula. Esto nos indica una correlación entre ambas variables bastante baja.

* No tiene sentido generar el modelo de regresión lineal cumpliéndose estos primeros requisitos.

## **Analisis exploratorio - Migración vs Percepción de Seguridad**

```{r, echo=FALSE, fig.align='center',out.width="55%"}
b<-lm(a$`2017`~Nueva_tabla_2$I_2017)
plot(Nueva_tabla_2$I_2017,a$`2017`, main="Migraciones en el 2017 vs Percepción de Seguridad 2017" , xlab ="Migraciones realizadas en el 2017", ylab="Percepción de seguridad del 2017", lwd=3,col="green" ,bg ="blue",pch=21,cex=2)
abline(b,col="red",lwd=2)
legend("topright", "mín. cuadrados", col="firebrick2" ,title="Leyenda",lwd = 2)
text(3880,34, labels= "correlación = -0.1498043",col="blue", cex=1.1)
```
## **Analisis exploratorio - Migración vs Percepción de Seguridad**

```{r,echo=FALSE}
cor.test(Nueva_tabla_2$I_2017,a$`2017`, conf.level = 0.9)
```
## **Analisis exploratorio - Migración vs Percepción de Seguridad**

De lo hasta ahora analizado podemos concluir que:

* Observando los gráficos de dispersión podemos observar que la variable Migraciones en el 2017 no está asociada con la variable de Percepción de seguridad Pública del 2017.

$$H_0: \rho=0$$ 

$$H_1:\rho\neq0$$
$$P-value\leq \alpha$$

* Si esta condición se cumple, se rechaza la hipótesis nula.
* En caso contrario no se rechaza.
    
## **Analisis exploratorio - Migración vs Percepción de Seguridad**

* El coeficiente de correlación de Pearson es bastante bajo (r = -0.1498043) y poco significativo (p-value = 0.4132), entonces no se rechaza la hipótesis nula. Esto nos indica una correlación entre ambas variables bastante baja.

* No tiene sentido generar el modelo de regresión lineal cumpliéndose estos primeros requisitos.


## **Analisis exploratorio - Migración vs Percepción de Seguridad**

```{r, echo=FALSE, fig.align='center',out.width="55%"}
b<-lm(a$`2018`~Nueva_tabla_2$I_2018)
plot(Nueva_tabla_2$I_2018,a$`2018`, main="Migraciones en el 2018 vs Percepción de Seguridad 2018" , xlab ="Migraciones realizadas en el 2018", ylab="Percepción de seguridad del 2018", lwd=3,col="green" ,bg ="blue",pch=21,cex=2)
abline(b,col="red",lwd=2)
legend("topright", "mín. cuadrados", col="firebrick2" ,title="Leyenda",lwd = 2)
text(3370,38, labels= "correlación = -0.2913841",col="blue", cex=1.1)
```

## **Analisis exploratorio - Migración vs Percepción de Seguridad**

```{r,echo=FALSE}
cor.test(Nueva_tabla_2$I_2018,a$`2018`, conf.level = 0.9)
```

## **Analisis exploratorio - Migración vs Percepción de Seguridad**

De lo hasta ahora analizado podemos concluir que:

* Observando los gráficos de dispersión podemos observar que la variable Migraciones en el 2018 está ligeramente asociada con la variable de Percepción de seguridad Pública del 2018.

$$H_0: \rho=0$$ 

$$H_1:\rho\neq0$$
$$P-value\leq \alpha$$

* Si esta condición se cumple, se rechaza la hipótesis nula.
* En caso contrario no se rechaza.

## **Analisis exploratorio - Migración vs Percepción de Seguridad**

* El coeficiente de correlación de Pearson es bastante bajo (r = -0.2913841) y poco significativo (p-value = 0.1056), entonces no se rechaza la hipótesis nula. Esto nos indica una correlación entre ambas variables bastante baja.

* No tiene sentido generar el modelo de regresión lineal cumpliéndose estos primeros requisitos.

## **Conclusiones - Migración vs Percepción de Seguridad**

* En los cuatro casos no se cumplen las condiciones iniciales para poder realizar la regresión lineal. En el caso del ánalisis del 2018 la correlación fue un poco más alta, pero al realizar la prueba de hipótesis nos dimos cuenta que no tenía sentido realizar la regreción lineal.

* Aparentemente no habría relación entre la Migración y Percepción de Seguridad. 

## **Analisis exploratorio - Inmigrantes Irregulares vs Tasa de Incidencia Delictiva**

```{r,echo=FALSE, fig.align='center',out.width="55%"}
b<-lm(tasa_incidencia$`2019`~irregul$Total)
plot(irregul$Total,tasa_incidencia$`2019`, main="Inmigrantes Irregulares en el 2019 vs Tasa de Incidencia Delictiva en el 2019" , xlab ="Tasa de Incidencia Delictiva en el 2019", ylab="Percepción de seguridad del 2018", lwd=3,col="green" ,bg ="blue",pch=21,cex=2)
abline(b,col="red",lwd=2)
legend("topright", "mín. cuadrados", col="firebrick2" ,title="Leyenda",lwd = 2)
text(3370,38, labels= "correlación = -0.2913841",col="blue", cex=1.1)
```

## **Analisis exploratorio - Inmigrantes Irregulares vs Tasa de Incidencia Delictiva**

```{r, echo=FALSE}
b<-lm(tasa_incidencia$`2019`~irregul$Total)
cor.test(irregul$Total,tasa_incidencia$`2019`)
```

## **Analisis exploratorio - Inmigrantes Irregulares vs Tasa de Incidencia Delictiva**

De lo hasta ahora analizado podemos concluir que:

* Observando los gráficos de dispersión podemos observar que la variable Inmigrantes Irregulares en el 2019 está ligeramente asociada con la variable de Incidencia Delictiva en el 2019.

$$H_0: \rho=0$$ 

$$H_1:\rho\neq0$$
$$P-value\leq \alpha$$

* Si esta condición se cumple, se rechaza la hipótesis nula.
* En caso contrario no se rechaza.

## **Analisis exploratorio - Inmigrantes Irregulares vs Tasa de Incidencia Delictiva**

* El coeficiente de correlación de Pearson es bastante bajo (r = -0.2996361) y poco significativo (p-value = 0.0957), se rechaza la hipótesis nula. Esto nos indica una correlación entre ambas variables bastante baja.

* Se analizará el modelo de regresión lineal enbase a estos primeros requisitos.


## **Analisis exploratorio - Inmigrantes Irregulares vs Tasa de Incidencia Delictiva**

De hacer una regresión lineal los resultados serían los siguiente.

```{r, echo=FALSE}
summary(b)
```

## **Analisis exploratorio - Inmigrantes Irregulares vs Tasa de Incidencia Delictiva**

$$H_0: \beta=0$$ 

$$H_1:\beta\neq0$$
$$P-value\leq \alpha$$

* Si esta condición se cumple, se rechaza la hipótesis nula.

* En caso contrario no se rechaza.

* De los resultados obtenidos obtuvimos lo siguiente... 

  + La variable de Inmigrantes Irregulares en el 2019 es poco significativa porque el $p-value$ es cercano al nivel de significancia apesar de que la hipótesis nula se rechaze por lo que las estimaciones son muy poco fiables.
  
  + El coeficiente de determinación $0.05944$, expresa que el $5.944%$ de la variación de la Tasa de Insidencia Delictiva en el 2019 se explica por la variación de Inmigrantes Irregulares en el 2019.
  
## **Analisis exploratorio - Inmigrantes Irregulares vs Tasa de Incidencia Delictiva**

* Antes de intentar hacer estimaciones se debe validar el modelo por lo que harémos un análisis de residuos.

```{r,echo=FALSE, fig.align='center',out.width="55%"}
f <- function(x,y){
  M <- matrix(c(sum(x^2) ,sum(x), sum(x) ,length(x)),2)
  b <- matrix(c(sum((x)*(y)),sum(y)),2)
  A <- solve(M,b)
  y = A[1,1]*x + A[2,1]
  return(y)
}
r <- tasa_incidencia$`2019` - f(irregul$Total,tasa_incidencia$`2019`)
d <- density(r)$y
h <- hist(r,plot = FALSE)
hist(r,main="Histograma de Residuales", xlab = "Residuales",col = 'lightblue2', ylim = c(0,max(max(d),max(h$density))),prob=T)
lines(density(r),col="red",lwd=3)
#qqnorm(r, pch=19,col=c("lightblue3","lightblue4"),main = "Normal Q-Q Plot de Residuales")
#qqline(r, col="red",lwd=2)
```
## **Analisis exploratorio - Inmigrantes Irregulares vs Tasa de Incidencia Delictiva**

Claramente se puede observar que los residuos no siguen una distribución normal por lo que el modelo no es válido y no sería correcto hacer estimaciones.
  
## **Analisis exploratorio - Cantidad de Deportados vs Percepción de Seguridad Pública**

```{r,echo=FALSE,fig.align='center',out.width="55%"}
seguridad_2019 <- c(56.4,66.4,48.2,61.0,68.8,80.8,57.1,77.8,89.2,64.7,88.8,88.8,84.7,65.5,77.7,80.2,88.5,60.5,81.7,71.2,87.7,62.0,82.1,77.6,64.6,68.3,90.2,83.1,69.4,87.6,37.5,80.6)
b<-lm(seguridad_2019~irregul$`Cantidad de deportados 2019`)
plot(irregul$`Cantidad de deportados 2019`,seguridad_2019, main="Cantidad de Deportados en el 2019 vs Percepción de Seguridad en el 2019" , xlab ="Migraciones realizadas en el 2018", ylab="Percepción de seguridad del 2018", lwd=3,col="green" ,bg ="blue",pch=21,cex=2)
abline(b,col="red",lwd=2)
legend("topright", "mín. cuadrados", col="firebrick2" ,title="Leyenda",lwd = 2)
```

## **Analisis exploratorio - Cantidad de Deportados vs Percepción de Seguridad Pública**

```{r, echo=FALSE}
cor.test(irregul$`Cantidad de deportados 2019`,seguridad_2019)
```

## **Analisis exploratorio - Cantidad de Deportados vs Percepción de Seguridad Pública**

De lo hasta ahora analizado podemos concluir que:

* Observando los gráficos de dispersión podemos observar que la variable Cantidad de Deportados en el 2019 no está asociada con la variable de Percepción de seguridad Pública del 2019.

$$H_0: \rho=0$$ 

$$H_1:\rho\neq0$$
$$P-value\leq \alpha$$

* Si esta condición se cumple, se rechaza la hipótesis nula.

* En caso contrario no se rechaza.

## **Analisis exploratorio - Cantidad de Deportados vs Percepción de Seguridad Pública**

* El coeficiente de correlación de Pearson es casi nulo (r = -0.02977595) y poco significativo (p-value = 0.8715), entonces se no rechaza la hipótesis nula. Esto nos indica una correlación casi nula entre ambas variables.

* No tiene sentido generar el modelo de regresión lineal cumpliéndose estos primeros requisitos.


## **Analisis exploratorio - Cantidad de Deportados vs Tasa de Incidencia Delictiva**

```{r, echo=FALSE,fig.align='center',out.width="55%"}
b<-lm(tasa_incidencia$`2019`~irregul$`Cantidad de deportados 2019`)
plot(irregul$`Cantidad de deportados 2019`,tasa_incidencia$`2019`, main="Cantidad de Deportados 2019 vs Tasa de incidencia 2019" , xlab ="Cantidad de Deportados en el 2019", ylab="Tasa de incidencia en el 2019", lwd=3,col="green" ,bg ="blue",pch=21,cex=2)
abline(b,col="red",lwd=2)
legend("topright", "mín. cuadrados", col="firebrick2" ,title="Leyenda",lwd = 2)
```

## **Analisis exploratorio - Cantidad de Deportados vs Tasa de Incidencia Delictiva**

```{r, echo=FALSE}
cor.test(irregul$`Cantidad de deportados 2019`,tasa_incidencia$`2019`)
```

## **Analisis exploratorio - Cantidad de Deportados vs Tasa de Incidencia Delictiva**

De lo hasta ahora analizado podemos concluir que:

* Observando los gráficos de dispersión podemos observar que la variable Cantidad de Deportados en el 2019 está ligeramente asociada con la variable de Percepción de seguridad Pública del 2019.

$$H_0: \rho=0$$ 

$$H_1:\rho\neq0$$
$$P-value\leq \alpha$$

* Si esta condición se cumple, se rechaza la hipótesis nula.

* En caso contrario no se rechaza.

## **Analisis exploratorio - Cantidad de Deportados vs Tasa de Incidencia Delictiva**

* El coeficiente de correlación de Pearson es bastante bajo (r = -0.2934271) y poco significativo (p-value = 0.1031), no se rechaza la hipótesis nula. Esto nos indica una correlación entre ambas variables bastante baja.

* No tiene sentido generar el modelo de regresión lineal cumpliéndose estos primeros requisitos.

## **Reflexiones y Conclusiones**

* **Conclusiones**: 

* **¿Qué relación existe entre el índice de violencia y el de inmigraciones?**
  
  + En base a lo que hemos analizado no hay una aparente relación entre las inmigraciones y el índice de violencia. Sin embargo, en las primeras entregas encontramos que si había un ligero rechazo.

* Fundamentación

* **¿En qué región se presenta mayor índice de violencia en el caso de inmigración?**
  
  + En la busqueda de bases de datos que nos den relación entre la violecia y las inmigraciones se observó que las preguntas relacionadas a temas de violencia siempre eran negativas por lo que aparentemente no existia una relación entre dichas variables.
  
* Fundamentación

## **Reflexiones y Conclusiones**

* **¿Se percibe inseguridad/incomodidad en presencia de un inmigrante?**
  
  + Las bases de datos que corresponden a temas de violencia no parecen demostrar la verdadera situación que se vive en las fronteras.

* Fundamentación

* **¿Cuales son los motivos más frecuentes por los que se presenta discriminación?**
  
  + En general la presencia de un inmigrante representa inseguridad y un temor a la perdida de trabajo.

* Fundamentación

## **Reflexiones y Conclusiones**

* **¿Qué tan visibles se presentan las oportunidades a personas inmigrantes al país?**

  +

* Fundamentación

* **¿Cómo se percibe la presencia de un inmigrante?**

  +

* Funamentación

* **¿Las personas con menor nivel socioeconómico son las que más rechazan a los inmigrantes?**

  +

* Fundamentación

## **Reflexiones y Conclusiones**

<center>

### **Gracias**



</center>